<!DOCTYPE html PUBLIC "-//W3C//DTD XHTML 1.0 Transitional//EN" "http://www.w3.org/TR/xhtml1/DTD/xhtml1-transitional.dtd">
<html xmlns="http://www.w3.org/1999/xhtml">
<head>
	<meta http-equiv="Content-Type" content="text/html; charset=iso-8859-1" />
	<title>Ymmärrä suomea</title>
	<style type="text/css" media="all">@import "css/styles.css";</style>
	<script type="text/javascript" src="swfobject.js"></script>
</head>
<body class="font-medium">
	<div id="main-wrapper">
		<div id="topbar"></div>
		<div id="main-menu">
			<table cellspacing="0" cellpadding="0" border="0" class="add-links"><tr>
				<td class="item"><img class="raquo" src="i/raquo.gif" alt="" height="7" width="4" /><a href="/ymmarra/index.php?moduli=sanakirja">Sanakirja</a></td>
				<td class="item"><img class="raquo" src="i/raquo.gif" alt="" height="7" width="4" /><a href="/ymmarra/index.php?moduli=verbit">Verbiluettelo</a></td>
				<td class="item"><img class="raquo" src="i/raquo.gif" alt="" height="7" width="4" /><a href="/ymmarra/index.php?moduli=kielioppi">Kielioppi</a></td>
			</tr></table>
			<table cellspacing="0" cellpadding="0" border="0"><tr>
				<td class="item"><img class="raquo" src="i/raquo.gif" alt="" height="7" width="4" /><a href="/ymmarra/index.php">Etusivu</a></td>
				<td class="item"><img class="raquo" src="i/raquo.gif" alt="" height="7" width="4" /><a href="/ymmarra/index.php?moduli=tekstit">Lukutekstit</a></td>
			</tr></table>
		</div>
		<div id="content">
			<table cellspacing="0" cellpadding="0" border="0" id="content-wrapper"><tr>
				<td>
					<div id="left-menu">
												<div class="header-verb"><span>Verbit</span></div>
						<div class="menu">
								<div class="init"><a href="/ymmarra/index.php?moduli=verbit&kirjain=a">A</a></div>
								<div class="init"><a href="/ymmarra/index.php?moduli=verbit&kirjain=e">E</a></div>
								<div class="init"><a href="/ymmarra/index.php?moduli=verbit&kirjain=h">H</a></div>
								<div class="init"><a href="/ymmarra/index.php?moduli=verbit&kirjain=i">I</a></div>
								<div class="init"><a href="/ymmarra/index.php?moduli=verbit&kirjain=j">J</a></div>
								<div class="init"><a href="/ymmarra/index.php?moduli=verbit&kirjain=k">K</a></div>
								<div class="init"><a href="/ymmarra/index.php?moduli=verbit&kirjain=l">L</a></div>
								<div class="init"><a href="/ymmarra/index.php?moduli=verbit&kirjain=m">M</a></div>
								<div class="init"><a href="/ymmarra/index.php?moduli=verbit&kirjain=n">N</a></div>
								<div class="init"><a href="/ymmarra/index.php?moduli=verbit&kirjain=o">O</a></div>
								<div class="init"><a href="/ymmarra/index.php?moduli=verbit&kirjain=p">P</a></div>
								<div class="init"><a href="/ymmarra/index.php?moduli=verbit&kirjain=r">R</a></div>
								<div class="init"><a href="/ymmarra/index.php?moduli=verbit&kirjain=s">S</a></div>
								<div class="init"><a href="/ymmarra/index.php?moduli=verbit&kirjain=t">T</a></div>
								<div class="init"><a href="/ymmarra/index.php?moduli=verbit&kirjain=u">U</a></div>
								<div class="init"><a href="/ymmarra/index.php?moduli=verbit&kirjain=v">V</a></div>
								<div class="init"><a href="/ymmarra/index.php?moduli=verbit&kirjain=y">Y</a></div>
								<div class="init"><a href="/ymmarra/index.php?moduli=verbit&kirjain=Ä">Ä</a></div>
						</div>					</div>
				</td>
				<td>
					<div id="main-content">
						<div id="path">
							<a href=".">Etusivu</a> &gt; <a href="/ymmarra/index.php?moduli=verbit&kirjain=P">P</a>						</div>
													<h1>POLKEA</h1>
						<table cellspacing="0" cellpadding="0" border="0">
							<tr>
								<td colspan="2" style="padding-bottom:10px;"><strong>Aktiivin indikatiivi</strong></td>
							</tr>
							<tr>
								<td><pre>PREESENS                   
minä      poljen           
sinä      poljet           
hän       polkee           
me        poljemme         
te        poljette         
he        polkevat         

PASSIIVI
          poljetaan        

IMPERFEKTI                 
         poljin            
         poljit            
         polki             
         poljimme          
         poljitte          
         polkivat          

PASSIIVI
         poljettiin        

PERFEKTI
olen     polkenut          
olet     polkenut          
on       polkenut          
olemme   polkeneet         
olette   polkeneet         
ovat     polkeneet         

PASSIIVI
on       poljettu          

PLUSKVAMPERFEKTI
olin     polkenut          
olit     polkenut          
oli      polkenut          
olimme   polkeneet         
olitte   polkeneet         
olivat   polkeneet         

PASSIIVI
oli      poljettu          
</pre></td>
								<td>&nbsp;&nbsp;&nbsp;</td>
								<td><pre>    KIELTOMUOTO
    en        polje
    et        polje
    ei        polje
    emme      polje
    ette      polje
    eivät     polje


    ei        poljeta

   
    en        polkenut
    et        polkenut
    ei        polkenut
    emme      polkeneet
    ette      polkeneet
    eivät     polkeneet


    ei        poljettu


    en      ole polkenut
    et      ole polkenut
    ei      ole polkenut
    emme    ole polkeneet
    ette    ole polkeneet
    eivät   ole polkeneet


    ei      ole poljettu


    en    ollut  polkenut
    et    ollut  polkenut
    ei    ollut  polkenut
    emme  olleet polkeneet
    ette  olleet polkeneet
    eivät olleet polkeneet


    ei    ollut  poljettu
</pre></td>
							</tr>
						</table>
						<table cellspacing="0" cellpadding="0" border="0">
							<tr>
								<td colspan="2" style="padding-bottom:10px;"><strong>Aktiivin konditionaali</strong></td>
							</tr>
							<tr>
								<td><pre>PREESENS
minä     polkisin          
sinä     polkisit          
hän      polkisi           
me       polkisimme        
te       polkisitte        
he       polkisivat        

PASSIIVI
         poljettaisiin     

PERFEKTI
olisin   polkenut          
olisit   polkenut          
olisi    polkenut          
olisimme polkeneet         
olisitte polkeneet         
olisivat polkeneet         

PASSIIVI
olisi    poljettu          
</pre></td>
								<td>&nbsp;&nbsp;&nbsp;</td>
								<td><pre> 
    en          polkisi
    et          polkisi
    ei          polkisi
    emme        polkisi
    ette        polkisi
    eivät       polkisi


    ei          poljettaisi


    en olisi    polkenut
    et olisi    polkenut
    ei olisi    polkenut
    emme olisi  polkeneet
    ette olisi  polkeneet
    eivät olisi polkeneet


    ei olisi    poljettu
</pre></td>
							</tr>
						</table>
						<table cellspacing="0" cellpadding="0" border="0">
							<tr>
								<td colspan="2" style="padding-bottom:10px;"><strong>Aktiivin potentiaali</strong></td>
							</tr>
							<tr>
								<td><pre>PREESENS
minä     polkenen          
sinä     polkenet          
hän      polkenee          
me       polkenemme        
te       polkenette        
he       polkenevat        

PASSIIVI
         poljettaneen      
PERFEKTI
lienen   polkenut          
lienet   polkenut          
lienee   polkenut          
lienemme polkeneet         
lienette polkeneet         
lienevät polkeneet         

PASSIIVI
lienee   poljettu          
</pre></td>
								<td>&nbsp;&nbsp;&nbsp;</td>
								<td><pre> 
    en          polkene
    et          polkene
    ei          polkene
    emme        polkene
    ette        polkene
    eivät       polkene


    ei          poljettane

    en    liene polkenut
    et    liene polkenut
    ei    liene polkenut
    emme  liene polkeneet
    ette  liene polkeneet
    eivät liene polkeneet


    ei    liene poljettu
</pre></td>
							</tr>
						</table>
						<table cellspacing="0" cellpadding="0" border="0">
							<tr>
								<td colspan="2" style="padding-bottom:10px;"><strong>Aktiivin imperatiivi</strong></td>
							</tr>
							<tr>
								<td><pre>PREESENS

(sinä)   polje             
(hän)    polkekoon         
(me)     polkekaamme       
(te)     polkekaa          
(he)     polkekoot         

PASSIIVI
         poljettakoon      

PERFEKTI

ole      polkenut          
olkoon   polkenut          
olkaamme polkeneet         
olkaa    polkeneet         
olkoot   polkeneet         

PASSIIVI

olkoon   poljettu          
</pre></td>
								<td>&nbsp;&nbsp;&nbsp;</td>
								<td><pre> 

    älä         polje
    älköön      polkeko
    älkäämme    polkeko
    älkää       polkeko
    älköot      polkeko


    älköön      poljettako



    älä ole       polkenut
    älköön olko   polkenut
    älkäämme olko polkeneet
    älkää olko    polkeneet
    älkööt olko   polkeneet



    älköön olko   poljettu
</pre></td>
							</tr>
						</table>
						<table cellspacing="0" cellpadding="0" border="0">
							<tr>
								<td colspan="2" style="padding-bottom:10px;"><strong>Verbin nominaalimuodot</strong></td>
							</tr>
							<tr>
								<td><pre>I INFINITIIVI              

Lyhyempi muoto:            
         polkea            

Pitempi muoto:             
         polkeakseni       
         polkeaksesi
         polkeakseen
         polkeaksemme
         polkeaksenne
         polkeakseen

III  INFINITIIVI           

inessiivi    polkemassa    
elatiivi     polkemasta    
illatiivi    polkemaan     
adessiivi    polkemalla
abessiivi    polkematta    
instruktiivi polkeman      
                           
Passiivi
instruktiivi poljettaman   
                           
                           
</pre></td>
								<td>&nbsp;&nbsp;&nbsp;</td>
								<td><pre> II INFINITIIVI

 inessiivi    polkiessa
 instruktiivi polkien

 Passiivi
 inessiivi    poljettaessa






   IV INFINITIIVI

   nominatiivi  polkeminen
   partitiivi   polkemista
   

   I PARTISIIPPI
   aktiivi      polkeva
   passiivi     poljettava

     II PARTISIIPPI
   aktiivi      polkenut
   passiivi     poljettu
</pre></td>
							</tr>
						</table>

					</div>
				</td>
			</tr></table>		</div>
		<div id="footer"><a href="http://www.oph.fi/"><img src="i/oph_logo_ymmarrasuomea.gif" width="157" height="35" alt="OPH" /></a></div>
	</div>
</body>
</html>
